臺灣臺南地方法院臺南簡易庭小額民事判決
111年度南小字第957號
原      告  新光產物保險股份有限公司

法定代理人  吳昕紘  
訴訟代理人  郭逸斌  
被      告  顏主恩  

上列當事人間請求侵權行為損害賠償（交通）事件，經本院於民
國111年7月26日言詞辯論終結，判決如下：   
    主  文
一、被告應給付原告新臺幣9,304元，及自民國111年4月19日起
    至清償日止，按週年利率百分之5計算之利息。
二、訴訟費用新臺幣1,000元由被告負擔。
三、本判決得假執行。
　　事實及理由
一、原告主張：被告於民國109年11月9日18時許，駕駛車牌號碼
    000-0000號機車，行經臺南市○區○○路○段000號前，因未保
    持行車安全距離，而撞及訴外人陳奕任所駕駛之車牌號碼00
    00-00號自用小客貨車（下稱系爭車輛），致該車受損，修
    復所需費用共計新臺幣（下同） 16,760元（含工資1,875元
    、烤漆6,600元及材料8,285元），原告已依保險契約如數理
    賠。又系爭車輛於99年1月出廠，至本件事故發生日共計使
    用9年11個月，上開修理費用扣除零件折舊後之金額為9,304
    元。是依民法第184條第1項前段、第191條之2及保險法第53
    條第1項之規定，代位請求被告賠償9,304元，及自起訴狀繕
    本送達翌日起至清償日止，按週年利率百分之5計算之利息
    等語，業據提出新光產險車險保單資料、系爭車輛行駛執照
    、臺南市政府警察局第五分局道路交通事故當事人登記聯單
    、道路交通事故現場圖、估價單、電子發票證明聯及理賠計
    算書明細等影本為證（見南司小調字卷宗第15-27頁）；並
    有臺南市政府警察局第五分局111年4月8日函附本件交通事
    故調查卷宗影本(見南司小調卷第49-76頁)，可資參佐，應
    堪認定。
二、被告雖以：當事人沒有聯絡伊，保險公司也只打二通電話，
    伊不願意理賠等語答辯，並請求駁回原告之訴。然不能執此
    解免被告就本件車禍應負全部肇事責任，亦堪認定。
三、按汽車、機車或其他非依軌道行駛之動力車輛，在使用中加
    損害於他人者，駕駛人應賠償因此所生之損害；不法毀損他
    人之物者，被害人得請求賠償其物因毀損所減少之價額；負
    損害賠償責任者，債權人得請求支付回復原狀所必要之費用
    ，以代回復原狀，民法第191條之2前段、第196條、第213條
    第3項分別定有明文。所謂因毀損所減損之價額得以修復費
    用為估定之標準，但以必要者為限，如修理材料以新品換舊
    品，應予折舊（最高法院77年第9次民事庭會議決議參照）
    。又被保險人因保險人應負保險責任之損失發生，而對於第
    三人有損失賠償請求權者，保險人得於給付賠償金額後，代
    位行使被保險人對於第三人之請求權，保險法第53條第1項
    前段亦定有明文。本件被告因過失駕駛行為，致原告承保車
    輛受損，原告已依保險契約給付修復費用，既如前述，則原
    告代位行使被保險人對於被告之損害賠償請求權，即屬有據
    。
四、又依行政院所頒固定資產耐用年數表及固定資產折舊率表，
    非運輸業用客車、貨車之耐用年數為5年，依定率遞減法每
    年折舊1000分之369，並參酌營利事業所得稅查核準則第95
    條第6項規定「固定資產提列折舊採用定率遞減法者，以1年
    為計算單位，其使用期間未滿1年者，按實際使用之月數相
    當於全年之比例計算之，不滿1月者，以1月計」，原告承保
    之系爭車輛為自用小客貨車，屬非運輸業用客車、貨車，自
    出廠日99年1月，至本件車禍發生時即109年11月9日，共使
    用9年11個月，原告理賠系爭車輛之修復費用，其中零件8,2
    85元，係以舊零件更換新零件，扣除折舊後應為829元（參
    南小卷第21頁折舊自動試算表），再加烤漆及修理工資，合
    計修復必要費用為9,304元，亦堪認定。是原告代位被保險
    人請求被告賠償上開修復費用，應予准許。
五、末按給付無確定期限者，債務人於債權人得請求給付時，經
    其催告而未為給付，自受催告時起，負遲延責任。其經債權
    人起訴而送達訴狀，或依督促程序送達支付命令，或為其他
    相類之行為者，與催告有同一之效力；遲延之債務，以支付
    金錢為標的者，債權人得請求依法定利率計算之遲延利息；
    應付利息之債務，其利率未經約定，亦無法律可據者，週年
    利率為百分之5，民法第229條第2項、第233條第1項前段、
    第203條分別定有明文。本件原告代位請求被告給付損害賠
    償，並無給付之確定期限，是依上開說明，原告併請求被告
    應自起訴狀繕本送達翌日即111年4月19日起至清償日止，按
    週年利率百分之5計算之遲延利息，亦屬有據。
六、綜上所述，原告依侵權行為及保險法第53條第1項前段規定
    ，代位請求被告給付9,304元，及自111年4月19日起至清償
    日止，按週年利率百分之5計算之利息，為有理由，應予准
    許。
七、本件第一審訴訟費用為1,000 元（即裁判費），應由敗訴之
    被告負擔，依民事訴訟法第436 條之19第1 項規定確定之。
    又小額事件，法院為被告敗訴之判決時，應依職權宣告假執
    行，亦為同法第436 條之20所明定，故併依職權宣告假執行
    。
八、訴訟費用負擔之依據：民事訴訟法第78條。
中　　華　　民　　國　　111 　年　　8 　　月　　12　　日
                  臺南簡易庭  法  官  陳淑卿
上開正本係照原本作成。
如不服本判決，應於送達後20日內，向本院提出上訴狀並表明上
訴理由（依民事訴訟法第436條之24第2項之規定，對於小額程序
之第一審判決提起上訴，非以其違背法令為理由，不得為之），
如於本判決宣示後送達前提起上訴者，應於判決送達後20日內補
提上訴理由書（須附繕本）。
中　　華　　民　　國　　111 　年　　8 　　月　　12　　日
                              書記官  謝璧卉